【裁判字號】    98,訴,342
【裁判日期】    980708
【裁判案由】    毒品危害防制條例
【裁判全文】
臺灣苗栗地方法院刑事判決               98年度訴字第342號
公  訴  人  臺灣苗栗地方法院檢察署檢察官
被      告  甲○○
指定辯護人  許盟志律師
上列被告因毒品危害防制條例案件，經檢察官提起公訴（98年度
偵字第1904號），本院判決如下：
    主  文
甲○○犯如附表一所示之罪，各處如附表一所示之刑（含主刑及
從刑），應執行有期徒刑肆年。扣案如附表二、三所示之物，均
沒收之；未扣案因販賣第三級毒品所得合計新臺幣柒仟陸佰元沒
收之，如全部或一部不能沒收時，以其財產抵償之。
    犯罪事實
一、甲○○明知愷他命及ＰＭＥＡ（對–甲氧基乙基安非他命）
    均係毒品危害防制條例所規定之毒品，不得非法販賣、轉讓
    ，竟仍各別基於販賣第三級毒品愷他命以牟利之犯意，於民
    國98年3 月間如附表一所示時間，在其苗栗縣苗栗市○○街
    73號住處、同市○○街5 號附近等地，以如附表一所示之方
    式、數量、價格，販賣愷他命予徐錦龍3 次、胡芳瑜3 次、
    林欣怡5 次。另甲○○基於轉讓第三級毒品之犯意，於98年
    3 月30日凌晨1 時許，在苗栗縣苗栗市○○街73號住處，以
    無償提供方式，轉讓第三級毒品ＰＭＥＡ及愷他命予女友張
    雅茹施用。嗣警據報於98年3 月31日12時許，持本院核發之
    搜索票搜索苗栗縣苗栗市○○街73號甲○○住處，當場扣獲
    第三級毒品ＰＭＥＡ17顆、第三級毒品愷他命2 大包（毛重
    共約103.77公克）、8 中包（毛重共約36.51 公克）、1 小
    包（毛重約0.63公克）、分裝夾鍊袋107 個、分裝盤1 個、
    分裝器1 支、電子秤1 台、販賣愷他命之記帳筆記本1 本、
    0000000000號行動電話1 支（含ＳＩＭ卡1 張）等物。續經
    追查，始悉上情。
二、案經苗栗縣警察局報請臺灣苗栗地方法院檢察署檢察官偵查
    起訴。
    理  由
壹、證據能力部分
一、按被告以外之人於偵查中向檢察官所為陳述，除顯有不可信
    之情況者外，得為證據，刑事訴訟法第159 條之1 第2 項定
    有明文。偵查中對被告以外之人（包括證人、鑑定人、告訴
    人、被害人及共同被告等）所為之偵查筆錄，或被告以外之
    人向檢察官所提之書面陳述，性質上均屬傳聞證據。惟現階
    段刑事訴訟法規定檢察官代表國家偵查犯罪、實施公訴，依
    法其有訊問被告、證人及鑑定人之權，證人、鑑定人且須具
    結，而實務運作時，檢察官偵查中向被告以外之人所取得之
    陳述，原則上均能遵守法律規定，不致違法取供，其可信度
    極高，職是，被告以外之人前於偵查中已具結而為證述，除
    反對該項供述得具有證據能力之一方，已釋明「顯有不可信
    之情況」之理由外，不宜以該證人未能於審判中接受他造之
    反對詰問為由，即遽指該證人於偵查中之陳述不具證據能力
    。且所謂不可信之情況，法院應審酌被告以外之人於陳述時
    之外在環境及情況，例如：陳述時之心理狀況、有無受到外
    力干擾等，以為判斷之依據。從而，證人徐錦龍、胡芳瑜、
    林欣怡等人於檢察官訊問時，係以證人之身分陳述，經告以
    具結義務及偽證處罰後，於命證人朗讀結文後具結，其等係
    於負擔偽證罪之處罰心理下證述，並以具結擔保其供述之真
    實性，又無受其他不當外力干擾之情形，依上揭說明，其等
    於偵查中之證言，自均具有證據能力，依刑事訴訟法第159
    條之1 第2 項之規定，得為證據。
二、另「被告以外之人於審判外之言詞或書面陳述，除法律有規
    定者外，不得作為證據」，刑事訴訟法第159 條第1 項固定
    有明文，然「鑑定之經過及其結果，應命鑑定人以言詞或書
    面報告」，刑事訴訟法第206 條第1 項規定甚明。是鑑定人
    以「書面」為鑑定報告提出於法院，依刑事訴訟法第159 條
    第1 項立法理由及同法第206 條第1 項規定，即具有證據能
    力。又法院或檢察官得囑託醫院、學校或其他相當之機關、
    團體為鑑定，或審查他人之鑑定，並準用第203 條至第206
    條之1 之規定，刑事訴訟法第208 條第1 項亦定有明文。依
    此，檢察官對於偵查中之案件，認須實施鑑定者，固應就具
    體個案，選任鑑定人或囑託鑑定機關（團體）為之；但對於
    司法警察機關調查中之案件，或有量大或急迫之情形，為因
    應實務之現實需求，如檢察官針對該類案件之性質（例如：
    查扣之毒品必須檢驗其成份、對施用毒品之犯罪嫌疑人必須
    檢驗其體內有無毒品代謝反應、對查扣之槍砲彈藥必須檢驗
    有無殺傷力、對違反野生動物保育法案件必須鑑定是否屬於
    保育類動物案件等），認為當然有鑑定之必要者，經參考法
    務部92年5 月20日法檢字第09208023號函送之法務部「因應
    刑事訴訟法修正工作小組」研討刑事訴訟法修正相關議題第
    21則之共識結論，以及臺灣高等法院於92年8 月1 日舉行之
    刑事訴訟法新制法律問題研討會第3 則法律問題研討結果之
    多數說（載於司法院92年8 月印行「刑事訴訟法新制法律問
    題彙編」第15頁至第18頁），基於檢察一體原則，得由該管
    檢察長對於轄區內之案件，以事前概括選任鑑定人或囑託鑑
    定機關（團體）之方式，俾便轄區內之司法警察官、司法警
    察對於調查中之此類案件，得即時送請事前已選任之鑑定人
    或囑託之鑑定機關（團體）實施鑑定，該鑑定人或鑑定機關
    （團體）亦應視同受承辦檢察官所選任或囑託而執行鑑定業
    務，其等出具之書面鑑定報告應屬刑事訴訟法第206 條所定
    之傳聞例外，當具有證據能力（法務部92年9 月1 日法檢字
    第0920035083號函可供參照）。從而，本案卷附之「行政院
    衛生署草屯療養院草療鑑字第0980500044號鑑定書」及「內
    政部警政署刑事警察局刑鑑字第0980045455號鑑定書」，即
    均具證據能力。
三、復按證據能力乃證據資料容許為訴訟上證明之資格，屬證據
    形式上之資格要件；至證據之證明力，則為證據之憑信性及
    對於待證事實實質上之證明價值。證據資料必須具有證據能
    力，容許為訴訟上之證明，並在審判期日合法調查後，始有
    證明力可言，而得為法院評價之對象。又刑事訴訟法第159
    條之4 規定，可作為證據之文書有：1.除顯有不可信之情況
    外，公務員職務上製作之紀錄文書、證明文書。2.除顯有不
    可信之情況外，從事業務之人於業務上或通常業務過程所須
    製作之紀錄文書、證明文書。3.除前2 款之情形外，其他於
    可信之特別情況下所製作之文書。而該法條第2 款所稱從事
    業務之人於業務上或通常業務過程所須製作之紀錄文書、證
    明文書，因係於通常業務過程不間斷、有規律而準確之記載
    ，且大部分紀錄係完成於業務終了前後，無預見日後可能會
    被提供作為證據之不實登載動機，不實之可能性小，除非該
    等紀錄文書或證明文書有顯然不可信之情況，否則有承認其
    為證據之必要；因此，採取上開文書作為證據，應注意該文
    書之製作，是否係於例行性之業務過程中，基於觀察或發現
    而當場或即時記載之特徵。經查，卷附之0000000000號行動
    電話98年3 月份雙向通聯紀錄及基地台位置查詢資料，本係
    由各該電信業者為計算電話通話費用，而以電信業者管控中
    之電腦設備逐筆紀錄通話門號之通話日期、時間長短、通話
    對方門號（即發話方、受話方與發簡訊）、通話地點所在之
    最近基地台位置等。則上開門號雙向通聯紀錄及基地台位置
    查詢資料，顯非為訴訟上之特定目的而製作，而係屬於通常
    業務過程中不間斷的有規律記載，是其記載者，不具有個案
    性質，自係屬於從事業務之人於業務上或通常業務過程所須
    製作之紀錄文書，經查亦無顯不可信之情況，故依前述說明
    ，應認具有證據能力。
四、末按傳聞法則之重要理論依據，在於傳聞證據未經當事人之
    反對詰問予以核實，乃予排斥，惟若當事人已放棄對原供述
    人之反對詰問權，於法院審判時表明同意該等傳聞證據可作
    為證據，基於證據資料愈豐富，愈有助於真實發現之理念，
    並貫徹刑事訴訟法修法加重當事人進行主義之精神，確認當
    事人對於證據能力有處分權之制度，傳聞證據經當事人同意
    作為證據，法院認為適當者，亦得為證據。另當事人於調查
    證據時，對於傳聞證據表示「沒有意見」、「對於證據調查
    無意見」，而未於言詞辯論終結前聲明異議，應視為已有將
    該等傳聞證據採為證據之同意，此刑事訴訟法第159 條之5
    定有明文。經查：本案所引之下列其他證據，本院於審理中
    均一一踐行「告以要旨」程序，被告、辯護人在知悉上開證
    據係審判外陳述之情形下，對於各該審判外之陳述均分別表
    示「沒有意見」，或僅就上開陳述是否真實表示意見，並未
    於言詞辯論終結前就證據能力聲明異議（98年度訴字342 號
    卷〈下稱本院卷〉第49頁以下）；而本院審酌該等陳述作成
    時之情況，認為其證據之取得過程並無瑕疵，且與待證事實
    具有關連性，證明力非明顯過低，而具適當性，是自應具有
    證據能力。
貳、實體部分
一、認定犯罪事實所憑之證據及其認定之理由：
（一）被告甲○○於警詢、偵查及法院審理羈押聲請中之供述及
      審理中之自白：證明全部犯罪事實（98年度偵字第1904號
      卷第6 至14頁、第38至40頁，98年度聲羈字第87號卷第3
      至5 頁，本院卷第11至16頁、第33至35頁、第47至52頁）
      。
（二）證人徐錦龍、胡芳瑜、林欣怡於警詢及偵查中之證述：證
      明甲○○於附表一所示時、地，販賣第三級毒品愷他命予
      徐錦龍、胡芳瑜、林欣怡之事實（98年度偵字第1904號卷
      第62至65頁、第66至69頁、第90至93頁、第98至102 頁、
      第110 至112 頁、第120 至122 頁、第128 至130 頁、第
      137 至138 頁、第140 至141 頁）。
（三）證人張雅茹於警詢及偵查中之證述：證明甲○○於上開時
      、地，轉讓第三級毒品ＰＭＥＡ及愷他命予張雅茹施用之
      事實（98年度偵字第1904號卷第41至42頁、第148 至150
      頁）。
（四）0000000000號行動電話98年3 月份雙向通聯紀錄及基地台
      位置查詢資料：證明甲○○於附表一所示時間，與徐錦龍
      、胡芳瑜、林欣怡聯繫交易第三級毒品愷他命之事實（98
      年度偵字1904號卷第75至89頁、第94頁、第113 至119 頁
      、第123 至127 頁、第132 至135 頁）。
（五）甲○○持有筆記本之影本乙張：證明徐錦龍、胡芳瑜、林
      欣怡等人向甲○○購買第三級毒品愷他命之交易紀錄（98
      年度偵字1904號卷第25頁）。
（六）內政部警政署刑事警察局98年4 月22日刑鑑字第09800454
      55號鑑定書：證明扣案白色細晶體狀物體為第三級毒品愷
      他命之事實（98年度偵字第1904號卷第147 頁）。
（七）行政院衛生署草屯療養院98年5 月13日草療鑑字第098050
      0044號鑑定書：證明扣案藥丸17顆係第三級毒品ＰＭＥＡ
      之事實（本院卷第30頁）。
（八）查獲現場及扣案物品照片共20張：證明遭查獲現場之情形
      及扣案物品之外觀、型態等（98年度偵字第1904號卷第26
      至36頁）。
（九）扣案第三級毒品ＰＭＥＡ17顆及愷他命2 大包（毛重共約
      103.77公克）、8 中包（毛重共約36.51 公克）、1 小包
      （毛重約0.63公克）、分裝夾鍊袋107 個、分裝盤1 個、
      分裝器1 支、電子秤1 台、0000000000號行動電話1 支（
      含ＳＩＭ卡1 張）：證明甲○○分裝愷他命後，以000000
      0000號行動電話聯繫徐錦龍等購買者，以進行愷他命之交
      易，及轉讓第三級毒品ＰＭＥＡ及愷他命予女友張雅茹施
      用之事實。
（十）按毒品危害防制條例所定之販賣毒品罪，固以行為人有營
      利之目的，而販入或賣出毒品，亦或二者兼而有之者為其
      構成要件，惟所稱「營利」，本非限於現實金錢之授受以
      賺取價差一端，倘行為人販入或賣出毒品，主觀上係出於
      為自己計算而獲取利益之意思，客觀上則採以偷斤減兩（
      如自行刮取毒品而施用）、降低品質（如自行摻入添加物
      ，用以降低毒品純度）等方式為之者，縱其間未有價格上
      之差距，然行為人既藉此販賣行為以獲取利益，仍應謂與
      販賣之要件無悖。本案被告係基於營利之犯意出售第三級
      毒品愷他命，業經其供承不諱，而毒品戕害國民身心健康
      ，危害匪淺，向為政府厲法查緝之目標，再參諸被告與附
      表一所示之徐錦龍等人間俱無至親關係等情，苟無利得，
      被告豈有甘冒遭查緝法辦重刑之風險，而平白無端從事愷
      他命販賣之理？是以被告顯有藉各該次交易愷他命行為從
      中取利之意圖及事實，要無疑義。
（十一）綜上所述，本案事證明確，被告上揭犯行洵堪認定，應
        予依法論科。
二、論罪科刑的理由：
（一）經查，雖毒品危害防制條例第4 條、第11條、第11條之1
      、第17條、第20條及第25條條文，業經總統於98年5 月20
      日華總一義字第09800125141 號令公布，惟其施行日期之
      相關疑義，經98年6 月18日臺灣高等法院暨所屬法院「因
      應新修正毒品危害防制條例施行法律問題」研討會研討結
      果，多數見解認基於主管機關法務部因有關其他相關授權
      法規作業及執行層面尚未完備，須有一定緩衝期配合以完
      備相關法令修訂及行政作業程序之立法原意；又鑒於97年
      4 月30日修正公布該條例第24條條文時，亦未另規定其施
      行日期，惟實務上仍認有第36條之適用，是針對於本次修
      正亦未另特定施行日期之情況，自應為同一解釋為當。且
      中央法規標準法第13條對於法規生效施行日之基本規範，
      係以法規有明定自公布或發布日施行者始有適用，而本次
      該條例之修正既未明定自公布日或發布日施行，自與中央
      法規標準法第13條規定尚屬有間，此時應回歸中央法規標
      準法第14條之適用，而依毒品危害防制條例第36條之規定
      ，自公布日後6 個月施行，此與司法院主管無日出條款之
      民、刑事法律之修正（例如：96年12月12日修正公布之刑
      事訴訟法第121 條等），向來立法體例上未明定施行日期
      者，均自公布之日起算至第3 日起發生效力者，不能等同
      論之。基於上述研討會多數見解，本院認毒品危害防制條
      例此次修正之施行日期，應於該條例修正公布後6 個月始
      生效，故本件被告所犯之罪，仍均適用修正前法規（即現
      行法）論罪科刑，故不為新舊法比較，合先敘明。
（二）按愷他命為毒品危害防制條例第2 條第2 項第3 款規定之
      第三級毒品，核被告所為如附表一編號一至十一所示犯行
      ，均係犯毒品危害防制條例第4 條第3 項販賣第三級毒品
      罪。又94年2 月2 日修正公布，而於95年7 月1 日施行之
      刑法，基於刑罰公平原則之考量，杜絕僥倖之犯罪心理，
      並避免易致鼓勵犯罪之誤解，已刪除連續犯之規定；而所
      謂集合犯係一種構成要件類型，固指立法者所制定之犯罪
      構成要件中，本就預定有數個同種類行為將反覆實行之犯
      罪而言，將之總括或擬制成一個構成要件之「集合犯」行
      為。惟參諸前開刪除連續犯之立法者意向，對於集合犯自
      須予以從嚴解釋，亦即非僅著眼於反覆實行複數行為此一
      特質，行為人也應自始至終基於在某密接時、空中，延續
      多次實行該等行為之主觀犯意，且按社會通念，復認該等
      行為評價成一罪係屬合理適當者，始足當之，否則仍應依
      實質競合予以併合處罰。觀諸毒品危害防制條例所定之販
      賣毒品罪之構成要件文義，實無從認定立法者本即預定該
      犯罪之本質，必有數個同種類行為而反覆實行之集合犯行
      ，故販賣毒品罪，難認係集合犯。因此，就刑法修正施行
      後多次販賣毒品之犯行，採一罪一罰，始符合立法本旨（
      最高法院96年度台上字第6048號判決意旨參照）。從而，
      本案被告販售第三級毒品愷他命予附表一所示徐錦龍等人
      之犯行，販售對象不同，犯罪時間、空間亦有間隔，故認
      其所為，犯意各別，行為互殊，應予分論併罰。
（三）再按對–甲氧基乙基安非他命（ＰＭＥＡ）為毒品危害防
      制條例第2 條第2 項第3 款附表3 編號第24所列第三級毒
      品，而被告與張雅茹為男女朋友，被告於警詢、偵查及本
      院審理中均供稱其同時無償轉讓第三級毒品愷他命及ＰＭ
      ＥＡ予張雅茹施用，證人張雅茹於警詢、偵查中亦證稱上
      情（98年度偵字第1904號卷第10頁、第41至42頁、第150
      頁，本院卷第12至13頁），是被告主觀上並無營利之意圖
      ，客觀上亦未獲取利益，故核被告所為如附表一編號十二
      所示犯行，係犯毒品危害防制條例第8 條第3 項之轉讓第
      三級毒品愷他命、ＰＭＥＡ罪。被告雖同時轉讓愷他命、
      ＰＭＥＡ兩種第三級毒品，惟僅觸犯毒品危害防制條例第
      8 條第3 項一罪，且無不同法益同時受害，僅構成單純一
      罪，而與上開販賣第三級毒品之各罪，應分論併罰。至於
      起訴書雖以被告同時無償轉讓第二級毒品ＭＤＭＡ、第三
      級毒品愷他命予張雅茹施用，然因所謂之「ＭＤＭＡ」經
      鑑驗結果為第三級毒品ＰＭＥＡ（本院卷第30頁），故應
      依刑事訴訟法第300 條予以變更應適用之法條，附此敘明
      。另被告轉讓予張雅茹之第三級毒品尚乏積極證據足以證
      明已達淨重20公克，亦無從依毒品危害防制條第8 條第6
      項之規定加重被告之刑，併此敘明。
（四）復按販賣第三級毒品罪之法定刑為「5 年以上有期徒刑，
      得併科新臺幣5 百萬元以下罰金」。然同為販賣第三級毒
      品之人，其原因動機不一，犯罪情節未必盡同，或有大盤
      毒梟者，亦有中、小盤之分，甚或僅止於吸毒者友儕間為
      求互通有無之有償轉讓者亦有之，其販賣行為所造成危害
      社會之程度自屬有異，法律科處此類犯罪，所設之法定最
      低本刑卻同為「5 年以上有期徒刑，得併科新臺幣5 百萬
      元以下罰金」，不可謂不重。於此情形，自非不可依客觀
      之犯行與主觀之惡性兩者加以考量其情狀，是否有可憫恕
      之處，適用刑法第59條之規定酌量減輕其刑，期使個案裁
      判之量刑，能斟酌至當，符合比例原則。查本案被告販賣
      愷他命予附表一所示之徐錦龍等人之售價，大部分約為4
      百至6 百元，且僅係小包販賣，數量均屬非鉅，其先後販
      賣所得合計亦僅7 千6 百元，所得金額不多，以其情節論
      ，衡情足認其惡性尚非重大不赦，與長期大量販賣毒品之
      大毒梟並不相侔，若以毒品危害防制條例第4 條第3 項所
      規定之法定本刑而科處最輕本刑5 年以上有期徒刑，實屬
      情輕法重，在客觀上尚足以引起一般之同情，尚有堪資憫
      恕之處，故適用刑法第59條之規定，對被告各次販賣第三
      級毒品愷他命之犯行，酌量減輕其刑。
（五）量刑理由之說明：
      爰審酌被告明知施用毒品嚴重戕害身心，戒除不易，仍僅
      圖一己之私利而為販賣，增進流通毒品之管道，對社會治
      安、經濟所生危害甚巨，惡性非輕，惟念及被告年紀尚輕
      ，智慮未深，因本身染有施用毒品惡習，冀望販賣毒品所
      得之差價用以買毒供己施用，犯罪情節尚非重大，並於警
      詢、偵查中坦承大部分犯行，於審理中坦承全部犯行，堪
      認具有悔意，兼衡被告生活狀況、品行、智識程度、犯罪
      目的、手段等一切情狀，並參考檢察官之求刑，分別量處
      如附表一「宣告刑」欄所示之刑（含主刑及從刑），並定
      其應執行之刑，以示懲儆。
（六）沒收部分：
    1.按依毒品危害防制條例第18條第1 項前段之規定，應予沒
      收銷燬之毒品，以經查獲之第一、二級毒品為限。又毒品
      依其成癮性、濫用性及對社會危害性，共分為四級，上開
      條例並就製造、運輸、販賣、意圖販賣而持有、以非法方
      法使人施用、引誘他人施用及轉讓不同等級之毒品等行為
      ，分別定其處罰。至施用或持有第三、四級毒品，因其可
      罰性較低，故未設處罰之規定，僅就施用及持有第一、二
      級毒品科以刑罰。然鑑於第三、四級毒品均係管制藥品，
      特於同條例第11條之1 明定無正當理由，不得擅自持有；
      第18條第1 項後段復規定查獲之第三、四級毒品，無正當
      理由而擅自持有者，沒入銷燬之。從而，依同條例第18條
      第1 項後段應沒入銷燬之毒品，專指查獲施用或持有之第
      三、四級毒品而言；倘係查獲製造、運輸、販賣、意圖販
      賣而持有、以非法方法使人施用、引誘他人施用或轉讓第
      三、四級毒品，既屬同條例相關法條明文規定處罰之犯罪
      行為，即非該條項應依行政程式沒入銷燬之範圍。又同條
      例第19條第1 項所定「供犯罪所用或因犯罪所得之物」，
      係指犯第4 條至第9 條、第12條、第13條或第14條第1 項
      、第2 項之罪所用或所得之物，不包括毒品本身在內，是
      尚不得援用此項規定為第三、四級毒品之沒收依據。再同
      條例對於查獲之製造、運輸、販賣、意圖販賣而持有、以
      非法方法使人施用、引誘他人施用及轉讓第三、四級毒品
      之沒收，並無特別規定，如其行為已構成犯罪，則該毒品
      即屬不受法律保護之違禁物，應回歸刑法之適用，依刑法
      第38條第1 項第1 款之規定沒收之，始為適法（最高法院
      96年度台上字第6231號判決意旨可參）。查扣案之愷他命
      及ＰＭＥＡ（均含無法析離之外包裝），經鑑驗後，均確
      認係第三級毒品（98年度偵字第1904號卷第147 頁，本院
      卷第30頁），屬違禁物，依上開說明，均應依刑法第38條
      第1 項第1 款之規定宣告沒收。至因鑑定而取用之愷他命
      及ＰＭＥＡ，既經鑑驗用罄，自不再為沒收之諭知。
    2.又扣案之分裝夾鍊袋107 個具有防止毒品裸露、逸出及潮
      濕之功用，並便於攜帶販賣，係供被告販賣毒品所用之物
      ；扣案之分裝盤1 個、分裝器1 支、電子秤1 台，均係被
      告為販賣而分裝毒品所使用之物；扣案之0000000000號行
      動電話1 支（含ＳＩＭ卡1 張，依卷附司法院97年5 月6
      日院台廳刑一字第0970009760號函意旨，SIM 卡之所有權
      歸客戶所有），則係被告為販賣毒品供聯絡之用；扣案之
      記帳筆記本，則係被告為販賣毒品供記錄交易明細之用，
      且該等物品均為被告所有，業經被告供承不諱，均應依同
      條例第19條第1 項之規定，分別在被告所犯如附表一所示
      販賣第三級毒品罪刑項下宣告沒收之。
    3.次按毒品危害防制條例第19條第1 項，係刑法第38條第1
      項第2 款之特別規定，採義務沒收主義，苟能證明係供犯
      罪所用或因犯罪所得之財物，均應沒收之，如全部或一部
      不能沒收時，追徵其價額或以其財產抵償之，並不以當場
      搜獲扣押者為限（最高法院88年度台上字2039號判決意旨
      參照）。查被告販賣第三級毒品所得之利益，合計為新臺
      幣7 千6 百元（本院採最有利於被告之認定即最低金額及
      次數，詳見附表一所示），屬犯罪所得之財物，應依毒品
      危害防制條例第19條第1 項規定宣告沒收，如全部或一部
      不能沒收時，以其財產抵償之。
三、應適用之法條：
（一）刑事訴訟法第299 條第1 項前段、第300 條。
（二）毒品危害防制條例第4 條第3 項、第8 條第3 項、第19條
      第1 項。
（三）刑法第11條、第59條、第51條第5 、9 、10款、第38條第
      1 項第1 款。
本案經檢察官蕭慶賢到庭執行職務。
中    華    民    國    98    年    7     月    8     日
                  刑事第二庭  審判長法  官  楊清益
                                    法  官  林大為
                                    法  官  魏宏安
以上正本證明與原本無異。
如不服本判決應於收受判決後10日內向本院提出上訴書狀，並應
應敘述具體理由。其未敘述上訴理由者，應於上訴期間屆滿後20
日內向本院補提理由書 (均須按他造當事人之人數附繕本)「 切
勿逕送上級法院」。告訴人或被害人如對本判決不服者，應具備
理由請求檢察官上訴，其上訴期間之計算係以檢察官收受判決正
本之日期為準。
                                    書記官  張玉楓
中    華    民    國    98    年    7     月    8     日
附錄本判決論罪科刑依據之法條：
毒品危害防制條例第4條第3項
製造、運輸、販賣第三級毒品者，處5 年以上有期徒刑，得併科
新臺幣7百 萬元以下罰金。
毒品危害防制條例第8條第3項
轉讓第三級毒品者，處 3 年以下有期徒刑，得併科新臺幣 30 萬
元以下罰金。
毒品危害防制條例第19條第1項
犯第 4 條至第 9 條、第 12 條、第 13 條或第 14 條第 1 項、
第2 項之罪者，其供犯罪所用或因犯罪所得之財物，均沒收之，
如全部或一部不能沒收時，追徵其價額或以其財產抵償之。
中華民國刑法第38條第1項第1款
下列之物沒收之：
一、違禁物。
附表一：被告販賣、轉讓毒品之事實及宣告刑一覽表
┌──┬───┬───┬────────┬─────┬─────────┐
│編號│對象  │時間（│交易方式及地點  │毒品種類、│宣告刑（含主刑及從│
│    │      │民國）│                │數量及金額│刑）              │
│    │      │      │                │（新臺幣）│                  │
├──┼───┼───┼────────┼─────┼─────────┤
│一  │徐錦龍│98年3 │徐錦龍以00000000│購買愷他命│販賣第三級毒品，處│
│    │      │月17日│76號電話聯繫鍾文│5 公克，共│有期徒刑貳年玖月。│
│    │      │21時許│浩0000000000號電│計2 千元。│扣案如附表二所示之│
│    │      │      │話購買毒品，約定│          │物沒收之，未扣案因│
│    │      │      │於苗栗縣苗栗市金│          │販賣第三級毒品所得│
│    │      │      │鳳街73號交易。  │          │新臺幣貳仟元沒收之│
│    │      │      │                │          │，如全部或一部不能│
│    │      │      │                │          │沒收時，以其財產抵│
│    │      │      │                │          │償之。            │
├──┼───┼───┼────────┼─────┼─────────┤
│二  │徐錦龍│98年3 │同上            │購買愷他命│販賣第三級毒品，處│
│    │      │月26日│                │1 小包，共│有期徒刑貳年捌月。│
│    │      │18時許│                │計1 千餘元│扣案如附表二所示之│
│    │      │      │                │。        │物沒收之，未扣案因│
│    │      │      │                │          │販賣第三級毒品所得│
│    │      │      │                │          │新臺幣壹仟元沒收之│
│    │      │      │                │          │，如全部或一部不能│
│    │      │      │                │          │沒收時，以其財產抵│
│    │      │      │                │          │償之。            │
├──┼───┼───┼────────┼─────┼─────────┤
│三  │徐錦龍│98年3 │同上            │購買愷他命│販賣第三級毒品，處│
│    │      │月30日│                │1 小包，共│有期徒刑貳年柒月。│
│    │      │16時許│                │計4 百元。│扣案如附表二所示之│
│    │      │      │                │          │物沒收之，未扣案因│
│    │      │      │                │          │販賣第三級毒品所得│
│    │      │      │                │          │新臺幣肆佰元沒收之│
│    │      │      │                │          │，如全部或一部不能│
│    │      │      │                │          │沒收時，以其財產抵│
│    │      │      │                │          │償之。            │
├──┼───┼───┼────────┼─────┼─────────┤
│四  │胡芳瑜│98年3 │胡芳瑜以00000000│同上      │同上              │
│    │      │月27日│52號電話聯繫鍾文│          │                  │
│    │      │10時許│浩0000000000號電│          │                  │
│    │      │      │話購買毒品，約定│          │                  │
│    │      │      │於苗栗縣苗栗市福│          │                  │
│    │      │      │華街5 號附近交易│          │                  │
├──┼───┼───┼────────┼─────┼─────────┤
│五  │胡芳瑜│98年3 │同上            │同上      │同上              │
│    │      │月28日│                │          │                  │
│    │      │12時許│                │          │                  │
├──┼───┼───┼────────┼─────┼─────────┤
│六  │胡芳瑜│98年3 │同上            │同上      │同上              │
│    │      │月30日│                │          │                  │
│    │      │22時許│                │          │                  │
├──┼───┼───┼────────┼─────┼─────────┤
│七  │林欣怡│98年3 │林欣怡以00000000│購買愷他命│販賣第三級毒品，處│
│    │      │月12日│17號電話聯繫鍾文│2 小包，共│有期徒刑貳年柒月。│
│    │      │16時許│浩0000000000號電│計6 百元。│扣案如附表二所示之│
│    │      │      │話購買毒品，約定│          │物沒收之，未扣案因│
│    │      │      │於苗栗縣苗栗市金│          │販賣第三級毒品所得│
│    │      │      │鳳街73號交易。  │          │新臺幣陸佰元沒收之│
│    │      │      │                │          │，如全部或一部不能│
│    │      │      │                │          │沒收時，以其財產抵│
│    │      │      │                │          │償之。            │
├──┼───┼───┼────────┼─────┼─────────┤
│八  │林欣怡│98年3 │同上            │同上      │同上              │
│    │      │月14日│                │          │                  │
│    │      │16時許│                │          │                  │
├──┼───┼───┼────────┼─────┼─────────┤
│九  │林欣怡│98年3 │同上            │同上      │同上              │
│    │      │月18日│                │          │                  │
│    │      │17時許│                │          │                  │
├──┼───┼───┼────────┼─────┼─────────┤
│十  │林欣怡│98年3 │同上            │同上      │同上              │
│    │      │月21日│                │          │                  │
│    │      │16時許│                │          │                  │
├──┼───┼───┼────────┼─────┼─────────┤
│十一│林欣怡│98年3 │同上            │同上      │同上              │
│    │      │月30日│                │          │                  │
│    │      │18時許│                │          │                  │
├──┼───┼───┼────────┼─────┼─────────┤
│十二│張雅茹│98年3 │於苗栗縣苗栗市金│轉讓愷他命│轉讓第三級毒品，處│
│    │      │月30日│鳳街73號轉讓毒品│及ＰＭＥＡ│有期徒刑肆月。扣案│
│    │      │凌晨1 │。              │若干，無償│如附表三所示之物沒│
│    │      │時許  │                │供其吸食。│收之。            │
└──┴───┴───┴────────┴─────┴─────────┘
 附表二：本件扣押物品
┌──┬───────┬────────────────────────┐
│編號│扣押物品名稱  │  數量                                          │
├──┼───────┼────────────────────────┤
│一  │第三級毒品愷他│共4 包，經檢視內容物共計11包，均為白色晶體，驗前│
│    │命，共4包     │總毛重為141.67公克（包裝塑膠袋總重約4.26公克），│
│    │              │經鑑定機關編號A1至A11，分別隨機抽驗A7及A10，A7淨│
│    │              │重4.84公克，取0.07公克鑑定用罄，餘4.77公克，檢出│
│    │              │第三級毒品愷他命（Ketamine，又稱Ｋ他命）成分，純│
│    │              │度約98% ；A10 淨重4.82公克，取0.11公克鑑定用罄，│
│    │              │餘4.71公克，檢出第三級毒品愷他命成分。鑑驗後總餘│
│    │              │重約141.49公克。                                │
├──┼───────┼────────────────────────┤
│二  │夾鍊袋        │107個                                           │
├──┼───────┼────────────────────────┤
│三  │分裝盤        │1個                                             │
├──┼───────┼────────────────────────┤
│四  │分裝器        │1支                                             │
├──┼───────┼────────────────────────┤
│五  │電子秤        │1台                                             │
├──┼───────┼────────────────────────┤
│六  │行動電話091784│1支                                             │
│    │4777號（含ＳＩ│                                                │
│    │Ｍ卡1張）     │                                                │
├──┼───────┼────────────────────────┤
│七  │記帳筆記本    │1本                                             │
└──┴───────┴────────────────────────┘
 附表三：本件扣押物品
┌──┬───────┬────────────────────────┐
│編號│扣押物品名稱  │  數量                                          │
├──┼───────┼────────────────────────┤
│一  │第三級毒品對–│分裝後共計17包（含包裝塑膠袋總重約8.38公克），由│
│    │甲氧基乙基安非│鑑定機關檢視外觀型態，錠劑均已潮解為橘色膏狀物，│
│    │他命（ＰＭＥＡ│經隨機抽驗乙包，重0.5107公克（毛重），取0.0076公│
│    │），共17顆。  │克鑑定用罄，餘0.5031公克（毛重），鑑定結果為對–│
│    │              │甲氧基乙基安非他命（ＰＭＥＡ），屬第三級毒品。  │
└──┴───────┴────────────────────────┘


司法院資訊處製作；財團法人民間司法改革基金會備份。
